【裁判字號】    99,交聲,1317
【裁判日期】    990930
【裁判案由】    違反道路交通管理處罰條例聲明異議
【裁判全文】
臺灣桃園地方法院交通事件裁定        99年度交聲字第1317號
原處分機關
即移送機關  交通部公路總局新竹區監理所桃園監理站
異  議  人
即受處分人  甲○○
上列受處分人因違反道路交通管理處罰條例案件，對於交通部公
路局新竹區監理所桃園監理站所為之桃監裁罰字第裁00-0000000
00號處分，聲明異議，本院裁定如下：
    主  文
異議駁回。
    理  由
一、聲請意旨略以：異議人長期在外工作，同居母親也暫居南崁
    之姊姊家，故未接獲吊銷重機車駕照之單知單，伊不知已被
    吊銷重機車駕照，而於99年5 月1 日18時25分許駕駛車號
    907-CJF 重機車行經桃園市○○路與莊敬路口闖越紅燈，伊
    希望可以取消本件處罰，僅處罰其闖越紅燈就好云云。
二、按道路交通管理處罰條例第65條第1 項規定「汽車所有人、
    駕駛人違反本條例，經主管機關裁決後逾二十日未向管轄地
    方法院聲明異議，或其聲明異議經法院裁定確定，而不依裁
    決或裁定繳納罰鍰或不繳送汽車牌照、駕駛執照者，依下列
    規定處理之：一、經處分吊銷汽車牌照或駕駛執照者，由公
    路主管機關逕行註銷。二、經處分吊扣汽車牌照或駕駛執照
    者，按其吊扣期間加倍處分；仍不依限期繳送汽車牌照或駕
    駛執照者，吊銷其汽車牌照或駕駛執照。」又第67條第3 項
    規定「汽車駕駛人，曾依本條例其他各條規定吊銷駕駛執照
    者，一年內不得考領駕駛執照。」又第21條第1 項規定「汽
    車駕駛人，有下列情形之一者，處新臺幣六千元以上一萬二
    千元以下罰鍰，並當場禁止其駕駛：四、駕駛執照業經吊銷
    、註銷仍駕駛小型車或機器腳踏車。」再違反道路交通管理
    事件統一裁罰基準及處理細則第67條第1 項規定「違反道路
    交通管理事件，受處分人於裁決後逾二十日未向管轄地方法
    院聲明異議，或其聲明異議經法院裁定確定，而不依裁決或
    裁定繳納罰鍰或不繳送汽車牌照、駕駛執照或執業登記證者
    ，依下列規定處理：…二、經處分吊扣汽車牌照、駕駛執照
    者，按其吊扣期間加倍處分，受處分人仍不於十五日限期內
    繳送汽車牌照或駕駛執照者，吊銷其汽車牌照或駕駛執照。
    三、經處分吊銷、註銷汽車牌照、駕駛執照者，由處罰機關
    逕行註銷。…」第2 項規定「依前項各款所為之處罰事項及
    繳納（送）期限，均應於裁決書處罰主文內填記明確。」
三、經查：異議人曾於98年1 月18日、98年5 月29日因違規闖越
    紅燈，分別遭警攔停舉發第DB0000000 、DB0000000 號舉發
    單，除遭依道路交通管理處罰條例第53條第1 項規定處以罰
    鍰外，併各依道路交通管理處罰條例第63條第1 項第3 款之
    規定記違規點數三點，該二件違規案件，業據異議人分別繳
    納罰鍰新台幣（下同）4500元結案，有違規查詢報表一紙附
    卷可證。是異議人在六個月內違規記點共達六點，依道路交
    通管理處罰條例第63條第3 項前段應處吊扣駕照一個月，原
    處分機關爰於98年6 月10日開立桃監裁罰字第裁00-00000
    0000號裁決書，有該裁決書附卷可稽，該裁決書之主文欄並
    載明：「一、吊扣駕駛執照一個月，…。駕駛執照限於98年
    7 月10日前繳送。二、上開駕駛執照逾期不繳送者：(一)自98
    年7 月11日起易處吊扣駕駛執照二個月。(二)98年7 月25日前
    未繳送駕駛執照者，自98年7 月26日起易處吊銷，並逕行註
    銷駕駛執照。(三)駕駛執照吊（註）銷後，自98年7 月26日起
    一年內不得重新考領駕駛執照。」該裁決書之簡要理由欄二
    並載明「二、逾期不繳送駕照者，應依同條例（第1 項）第
    2 、3 款規定，…原處分吊扣駕照一個月部分加倍處分為二
    個月，仍不依限期繳送駕駛執照者，吊銷其駕駛執照，經吊
    銷駕駛執照者，依同條例（第1 項）第1 款規定，逕行註銷
    駕駛執照。三、經易處吊註（銷）駕駛執照者，並依同條例
    第67條規定處罰。四、依違反道路交通管理事件統一裁罰基
    準及處理細則第…、67條第1 項規定裁決。」等語明確。原
    處分機關之該項裁決亦經以郵務之寄存送達方式，於98年6
    月16日合法寄存於異議人之戶籍址即桃園縣大園鄉○○○路
    91號。原處分機關合法送達該項裁決書後，異議人未對吊扣
    駕照一個月之裁決聲明異議，亦不依裁決之期限繳送駕駛執
    照，是依道路交通管理處罰條例第65條第1 項第2 款前段規
    定加倍處分其吊扣駕駛執照之期間（即吊扣二月），遽其仍
    不依限繳送駕駛執照，是依道路交通管理處罰條例第65條第
    1 項第2 款後段規定吊銷其駕駛執照，再依該條項第1 項規
    定逕行註銷其駕駛執照。原處分機關對於異議人應如何依限
    繳納其駕駛執照，否則會有如何之加重處罰及易處等情節，
    在上開裁決書內記載甚詳，完全符合首開法條之規定，是原
    處分機關執行逕行註銷異議人重機車駕駛執照，並限一年內
    不得重新考領，乃屬合法。
四、末查，異議人於99年5 月1 日18時25分許駕駛車號907-CJF
    重機車行經桃園市○○路與莊敬路口闖越紅燈，經警舉發開
    立桃園縣警察局桃警局交字第DB0000000 號舉發違反道路交
    通管理事件通知單，有該通知單影本附卷可憑，異議人於99
    年5 月28日逕以郵撥之方式繳納1900元結案，且於繳納罰鍰
    後未於20日內提起陳述，有郵撥查詢報表一紙存卷足參，是
    可見該件之裁罰業已確定在案。異議人本件係針對原處分機
    關所為之桃監裁罰字第裁00-000000000號處分聲明異議甚明
    。綜合上述，異議人確有於99年5 月1 日18時25分許駕駛車
    號907- CJF重機車行經桃園市○○路與莊敬路口闖越紅燈之
    事實，是原分機關據而認異議人之駕駛執照業經吊銷仍駕駛
    機車，依道路交通管理處罰條例第21條第1 項第4 款之規定
    裁處異議人罰鍰6000元，認事用法均屬正確，毫無瑕疵可指
    ，
    本件異議應予駁回。
據上論斷，應依道路交通案件處理辦法第19條，裁定如主文。
中    華    民    國    99    年    9     月    30    日
                  交通法庭法    官  曾雨明
以上正本證明與原本無異。
如不服本裁定，應於送達後5 日內，向本院提出抗告狀。
                           書記官   顏緗穎
中    華    民    國    99    年    9     月    30    日

司法院資訊處製作；財團法人民間司法改革基金會備份。
